【裁判字號】    94,訴,3943
【裁判日期】    950106
【裁判案由】    毒品危害防制條例
【裁判全文】
臺灣高雄地方法院刑事判決              94年度訴字第3943號
公  訴  人  臺灣高雄地方法院檢察署檢察官
被      告  乙○○
                    現另案在臺灣高雄第二監獄執行中
上列被告因違反毒品危害防制條例案件，經檢察官提起公訴（起
訴訴案號：臺灣高雄地方法院檢察署94年毒偵字第7869號），嗣
因被告就被訴犯罪事實為有罪之陳述，經本院告知簡式審判程序
意旨，並聽取公訴人及被告之意見後，本院合議庭裁定由受命法
官獨任依簡式審判程序審理、判決如下：
    主  文
乙○○施用第一級毒品，累犯，處有期徒刑柒月。
    事  實
一、乙○○前於民國81年間，因違反肅清煙毒條例案件，經本院
    以82年度訴字第607號判處有期徒刑3年確定，於83年10月27
    日縮短刑期假釋出獄；復於85年間，因妨害自由及肅清煙毒
    條例案件，經本院分別以85年度訴字第2845號及85年度訴字
    第2011號，分別判處有期徒刑10月及3 年4 月確定，而經法
    院合併定其應執行刑有期徒刑4 年1 月，並撤銷前開假釋，
    嗣於91年4 月22日執行徒刑完畢。其另於93年間，因施用毒
    品案件，經本院以93年度毒聲字第863 號裁定送觀察、勒戒
    後，而有繼續施用毒品之傾向，再經本院以93年度毒聲字第
    1649號裁定令入戒治處所強制戒治，並於94年4 月27日停止
    戒治釋放出所，並於94年8 月29日戒治執行完畢。
二、詎乙○○猶不知戒絕毒癮，明知海洛因業經公告列為毒品危
    害防制條例第2 條第2 項第1 款所明定之第一級毒品，不得
    持有及施用，仍於上開強制戒治執行完畢釋放後5 年內，復
    基於施用第一級毒品海洛因之犯意，於94年8 月6 日中午12
    時許，在高雄縣鳳山市○○路53巷之巷子內，以海洛因粉末
    摻入香菸內之吸煙方式，施用第一級毒品海洛因1 次。嗣於
    94年8 月6 日下午3 時30分許，在高雄縣鳳山市○○路53巷
    內，因形跡可疑遭警盤詢時，其在場友人王錦章旋將其所有
    疑似海洛因之白色粉末1 小包丟棄於地（王錦章持有施用第
    一級毒品部分另案偵辦），為警查獲，並經乙○○同意採集
    尿液送驗後呈嗎啡陽性反應，始知上情。
三、案經高雄市政府警察局苓雅分局報請臺灣高雄地方法院檢察
    署檢察官偵查起訴。
    理  由
壹、程序方面
一、按除被告所犯為死刑、無期徒刑、最輕本刑為三年以上有期
    徒刑之罪或高等法院管轄第一審案件者外，於法院行準備程
    序進行中，被告先就被訴事實為有罪之陳述時，審判長得告
    知被告簡式審判程序之旨，並聽取當事人、代理人、辯護人
    及輔佐人之意見後，裁定進行簡式審判程序；且受命法官行
    準備程序，與法院或審判長有同一之權限；又簡式審判程序
    之證據調查，不受刑事訴訟法第159 條第1 項、第161 條之
    2 、第161 條之3 、第163 條之1 及第164 條至第170 條規
    定之限制，刑事訴訟法第273 條之1 第1 項、第279 條第2
    項前段、第273 條之2 分別定有明文。
二、查本件被告所犯為死刑、無期徒刑、最輕本刑為三年以上有
    期徒刑以外之罪，且非高等法院管轄第一審之案件，其於準
    備程序就前揭被訴事實為有罪之陳述，經受命法官告知簡式
    審判程序之旨，並聽取當事人之意見後，本院認無不得或不
    宜改依簡式審判程序進行之處，爰依刑事訴訟法第273 條之
    1 第1 項、第284 條之1 ，裁定本件由受命法官獨任進行簡
    式審判程序，合先敘明。
貳、實體方面
一、上揭犯罪事實，業據被告乙○○於本院95年1 月3 日準備程
    序、審判程序時均供承不諱，且被告為警於上開時地查獲時
    所採取之尿液，送經高雄市立凱旋醫院檢出嗎啡陽性反應，
    此有該院94年8 月22日（見臺灣高雄地方法院檢察署94年毒
    偵字第7869號卷第8 頁）檢驗報告、被告尿液採證代碼對照
    表及其尿液檢體監管記錄表、扣押物品清單各1 份在卷可稽
    ，並有被告尿液一瓶扣案可徵，是被告上開自白與事實相符
    ，應堪採信。又查被告曾因上開施用毒品案件，經法院裁定
    送觀察勒戒處所觀察、勒戒後，認有繼續施用毒品之傾向，
    再經法院裁定先送強制戒治，而上開強制戒治則於94年4 月
    27日停止戒治釋放出所，並於94年8 月29日戒治執行完畢之
    事實，有臺灣高等法院被告前案紀錄表與臺灣高雄地方法院
    檢察署刑案資料查註紀錄表、本院院內被告索引卡紀錄表各
    1 份在卷可稽，足徵被告確於上開強制戒治執行完畢後，5
    年內再犯上揭毒品危害防制條例之罪而事證明確，而有施用
    第一級毒品海洛因之犯行，洵堪認定。
二、查海洛因係毒品危害防制條例第2 條第2 項第1 款所明定之
    第二級毒品，不得持有、施用。(一)核被告乙○○所為，係犯
    毒品危害防制條例第10條第1 項之施用第一級毒品罪。(二)其
    施用第一級毒品前持有毒品之低度行為，應為施用之高度行
    為所吸收，不另論罪。(三)又被告前因上開違反肅清煙毒條例
    案件，經本院以82年度訴字第607 號判處有期徒刑3 年確定
    ，於83年10月27日縮短刑期假釋出獄；復於85年間，因妨害
    自由及肅清煙毒條例案件，經本院分別以85年度訴字第2845
    號及85年度訴字第2011號，分別判處有期徒刑10月及3 年4
    月確定，而經法院合併定其應執行刑有期徒刑4 年1 月，並
    撤銷前開假釋，嗣於91年4 月22日執行徒刑完畢之事實，有
    臺灣高等法院被告前案紀錄表、臺灣高雄地方法院檢察署刑
    案資料查註紀錄表各1 份在卷可憑，其於有期徒刑執行完畢
    後5 年內，再犯本件有期徒刑以上之罪，為累犯，應依刑法
    第47條規定加重其刑。
三、玆爰審酌被告於上開強制戒治執行完畢後，5 年內再犯上揭
    毒品危害防制條例之罪，而仍未能徹底戒絕毒品，顯見其自
    制力不足，無法擺脫毒品，未能體悟施用毒品對自己、家人
    造成之傷害及社會之負擔，是公訴檢察官具體求刑其施用第
    一級毒品處有期徒刑8 月尚屬允當，惟念及被告犯後已全部
    坦承犯行，且有悔改之心及參酌其施用毒品之動機、時間及
    次數等一切情狀，爰量處如主文所示之刑，以期鼓勵被告有
    決心斷絕毒癮、早日醒悟而不再自我戕害，用啟自新。
據上論斷，應依刑事訴訟法第273 條之1 第1 項、第299 條第1
項前段，毒品危害防制條例第10條第1 項，刑法第11條、第47條
，判決如主文。
本案經檢察官甲○○到庭執行職務。
中    華    民    國    95    年    1    月    6      日
                  刑事第三庭  法  官  施添寶
中    華    民    國    95    年    1     月    6     日
以上正本證明與原本無異。
如不服本判決，應於收受送達後10日內向本院提出上訴書狀。
                              書記官  陳威志
附錄本案判決論罪科刑法條
毒品危害防制條例第10條
施用第一級毒品者，處六月以上五年以下有期徒刑。
施用第二級毒品者，處三年以下有期徒刑。


司法院資訊處製作；財團法人民間司法改革基金會備份。
